# 咨询陈老师售后租回形成的融资租赁的问题

提问人：刘小跑 时间：2015-02-06 13:51:04
陈老师，您好，我想咨询您一个售后租回形成的融资租赁的问题，现在的融资租赁的利息，都是开具增值税专用发票的，例如招银的融资租赁在每期应付的款项中都单独的列示税金金额，那么我想请教您一下，我按照借款准则来处理，在计算折现率的时候，这块利息是要包含在内，还是要剔除调整成不含税金的来计算？这部分的税金需要不需要折现？

回答人：chenyiwei
在动产融资租赁“营改增”以后，企业每期支付租金时，都可以获得相应的增值税专用发票抵扣进项税额。由于进项税额的抵扣减少了现金流出，因此在“营改增”后测算长期应付款入账价值和实际利率时，都应当以扣除增值税影响后（即不含税）的现金流量净额为基础。这样对长期应付款入账价值和实际利率都会产生影响。 例如，假设每期需支付租金 117 万元，其中可获得抵扣的增值税进项税额有 17 万元，则每期的现金流量净额为 100 万元，据此计算长期应付款的入账价值。后续每期支付租金时的分录为： 借：长期应付款100 万 应交税费——应交增值税（进项税额） 17 万 贷：银行存款
117 万
类似问题在本版面已经讨论过多次，也有相应案例，请搜索本版面之前的讨论。

提问人：匠门小铁 时间：2015-02-07 15:27:59
陈版，如果这样操作呢。 入账时把长期应付款价税合计都放到长期应付款，然后借一笔应交税费-待抵扣进项税 后面付款时借方还是长期应付款价税合计，但是再做一笔应交税费-待抵扣进项税转移到应交税费进项税的分录呢。折现率按照不含税折现 因为我觉得长期应付款我针对他们家切切实实需要付这么多，那就先把税费放在应交税费-待抵扣或者其他往来待抵扣呢

回答人：chenyiwei
你公司没有实际获得增值税抵扣权利时，不应虚挂一项待抵扣进项税额的资产。其实营改增之后整体的现金流量就是税后数，即税前现金流量减去税额后的净额。

提问人：lbwl 时间：2015-02-12 16:11:12
陈版能否告诉下搜索关键字

回答人：chenyiwei
你先搜索一下“售后回租构成融资租赁”或“融资性售后回租”等试试看。

提问人：Manson_Luci 时间：2015-07-06 17:18:21
售后租回，承租人就是卖主，资产所有权未转移，出售资产的售价高于或低于账面价值的部分确认为递延收益，随资产的折旧进度分期确认

回答人：chenyiwei
售后租回构成融资租赁的交易中，递延收益的摊销是作为对折旧费用的调整，因此递延收益的摊销应按剩余折旧期限。

提问人：dogluck777 时间：2015-07-07 10:14:22
喔喔~好像如果租赁期结束后不确定是否回购的，折旧期限就是租赁期？

回答人：chenyiwei
可以这样理解。这与“折旧期为资产使用寿命”的概念一致。

提问人：呼叫帮助 时间：2018-01-18 08:57:40
我现在在审计一家光伏发电企业，企业将设备租给居民户，安装在居民屋顶，用于太阳能发电，每年向居民支付 1000 块，说是维护费， 12 年以后设备归居民所有，但是这 12 年发电收入归企业所有，这个问题困扰我好几天了未来租金不确定的情况下，可以作为融资租赁处理吗？我问了几个同事，他们说做分期收款销售。不知道如何处理最好？

回答人：chenyiwei
这仍然是企业的固定资产，只是租了居民的楼顶用于放置这些固定资产。折旧年限 12 年或设备本身使用寿命孰短，每年支付的“维护费”1000元是屋顶租金，直接计入当期营业成本。